【裁判字號】    97,聲,1567
【裁判日期】    970911
【裁判案由】    聲請撤銷處分
【裁判全文】
臺灣臺南地方法院刑事裁定              97年度聲字第1567號
聲  請  人  甲○○
即  被  告
                    現於臺灣臺南看守所羈押中
上列聲明人因違反貪污治罪條例等案件，對於本院97年度訴字第
1378號案件民國97年8月15日刑事裁定提起抗告，本院裁定如下
：
    主  文
聲請駁回。
    理  由
一、聲明意旨略以：如聲明狀所載（如附件）。
二、按依刑事訴訟法第四編規定得提起抗告，而誤為撤銷或變更
    之聲請者，視為已提抗告；其得為撤銷或變更之聲請而誤為
    抗告者，視為已有聲請，刑事訴訟法第418條第2項定有明文
    。另按刑事訴訟法第416條第1項第1款明定，對於受命法官
    所為關於羈押之處分有不服者，受處分人得聲請所屬法院撤
    銷或變更之。查被告前因貪瀆等案件，經原審法院以被告犯
    罪嫌疑重大，且因共犯眾多，有串證之虞，有羈押之必要，
    而於97年8月15日予以羈押，核其性質應屬受命法官之處分
    而非法院裁定。依此，被告就前開處分提出「抗告」之舉，
    亦應屬對前開原審受命法官之處分聲請撤銷或變更，而非「
    抗告」，應由本院另組合議庭審理，合先說明。
二、次按羈押被告之目的，其本質在於確保訴訟程式得以順利進
    行、或為確保證據之存在與真實、或為確保嗣後刑罰之執行
    ，而對被告所實施剝奪其人身自由之強制處分，而被告有無
    羈押之必要，法院僅須審查被告犯罪嫌疑是否重大、有無羈
    押原因、以及有無賴羈押以保全偵審或執行之必要，由法院
    就具體個案情節予以斟酌決定，如就客觀情事觀察，法院許
    可羈押之裁定或延長羈押之裁定，在目的與手段間之衡量並
    無明顯違反比例原則情形，即無違法或不當可言，且關於羈
    押原因之判斷，尚不適用訴訟上之嚴格證明原則，最高法院
    94年度抗字第409號判決意旨可資參照。
三、上列聲請人即被告因違反貪污治罪條例等案件，前經本院原
    審參酌共犯陳述、卷附證物及被告陳述，認被告犯罪嫌疑重
    大，且因本案有多名共犯陳述不一，有串證之虞，有刑事訴
    訟法第101條第1項第2款情事，認有羈押之必要，執行羈押
    。聲請人雖主張：並無確鑿證據顯示其確有貪瀆之犯行，亦
    無證據顯示被告有串證之虞，原審遽認被告犯罪嫌疑重大及
    有串證之虞而禁止接見通信，尚欠允洽，爰請求將原裁定撤
    銷云云。惟本院調閱原審卷證後，認被告犯罪嫌疑確屬重大
    ，且所犯之罪名為最輕本刑五年以上之重罪，又有共犯數名
    在外，有事實足認有串證之虞，有羈押之必要，故聲請人聲
    請撤銷原羈押裁定為無理由，應予駁回。
四、綜上所述，本件聲請人聲請撤銷原裁定並無理由，爰依刑事
    訴訟法第416條、第419條、第369條第1項之規定，裁定如主
    文。
中    華    民    國    97    年    9    月    11     日
                  刑事第十庭    審判長法  官  陳威龍
                                      法  官  盧鳳田
                                      法  官  高如宜
以上正本證明與原本無異。
本件不得抗告。
                                      書記官  陳姿利
中    華    民    國    97    年    9     月    12    日


司法院資訊處製作；財團法人民間司法改革基金會備份。
